【裁判字號】    89,交易,428
【裁判日期】    890817
【裁判案由】    過失傷害
【裁判全文】
臺灣臺南地方法院刑事判決                        八十九年度交易字第四二八號
    公  訴  人  臺灣台南地方法院檢察署檢察官
    被      告  丙○○
右列被告因過失傷害案件，經檢察官提起公訴 (八十九年度偵字第三四九一號)，本
院判決如左：
    主  文
丙○○因過失傷害人，處有期徒刑肆月，如易科罰金，以參佰元折算壹日。
    事  實
一、丙○○無自小客車駕駛執照，竟於民國八十九年二月二日下午五時三十分許，駕
    駛車牌Ｊ５─１２８６號自用小客車，沿台一線公路由南向北行駛，駛至該公路
    二九三點九公里處時，本應注意汽車在雙向四車道行駛，變換車道時，應注意安
    全距離，以避免危險之發生，而依當時情況，又非不能注意及此，竟疏未注意，
    欲向路邊停車與友人交談時即突然靠右行駛，致當時騎乘車牌ＯＱＰ─３３１號
    重型機車，同向正常行駛於機車道之甲○○，閃避不及自後撞上被告之自小客車
    ，致甲○○受有頭部外傷、頭枕部血腫、頭顳部左側血腫、左手肘皮下瘀血、左
    大腿皮下瘀血、左足踝及左足挫擦傷等傷害。
二、案經甲○○訴請臺灣臺南地方法院檢察署檢察官偵查起訴。
    理  由
一、訊據被告丙○○坦承於上開時、地無照駕車欲路邊停車時與告訴人甲○○之機車
    撞擊之事實，惟否認有何過失，辯稱：係告訴人自後追撞伊之自小客車，伊無過
    失云云。經查，被告上開突然右轉之事實，除據告訴人指述在卷外，並有目擊證
    人乙○○於本院八十九年八月三日審理時到庭結證稱：當時我要去新營，騎車經
    過該處，被告之自小客車行駛於四線道上，突然路邊停車，沒有打方向燈，原先
    站在路旁之人有向前與被告說話。並劃有被告、告訴人及證人之車輛位置圖一件
    在卷可按。核與告訴人指述等情相符，堪信為實。復有警製道路交通事故調查報
    告表一紙、現場照片四張、診斷證明書一份在卷可稽。按汽車在雙向四車道行駛
    ，變換車道時，應注意安全距離，以避免危險之發生，道路交通安全規則第九十
    八條第一項第六款定有明文。被告駕駛自用小客車未遵守上開規定肇致本件車禍
    ，其有過失行為甚明。本件經送台灣省台南區車輛行車事故鑑定委員會鑑定結果
    ，亦認定被告應負全部肇事責任，此有該委員會八十九年五月十二日南鑑字第八
    九○四八三號鑑定意見書在卷可憑。被告之過失駕駛行為，與被害人之受傷間，
    確具有相當因果關係。核被告所辯，顯係事後卸責之詞，委無足採，事證明確，
    被告犯行洵堪認定。
二、核被告所為，係犯刑法第二百八十四條第一項前段之過失傷害罪，其無駕駛執照
    駕車肇事致人受傷，應依道路交通管理處罰條例第八十六條第一項規定，加重其
    刑。本院爰審酌被告品性及智識程度、過失程度非輕、犯罪所生之危害及犯後拒
    不賠償告訴人態度非佳等一切情狀，量處如主文所示之刑，並諭知易科罰金之折
    算標準，以示懲儆。
據上論斷，應依刑事訴訟法第二百九十九條第一項前段、刑法第二百八十四條第一項
前段、第四十一條、道路交通管理處罰條例第八十六條第一項、罰金罰鍰提高標準條
例第一條前段、第二條，判決如主文。
本案經檢察官胡平貴到庭執行職務
中    華    民    國      八十九      年      八      月      十七      日
                                臺灣臺南地方法院交通法庭
                                        法  官  張      菁
右正本證明與原本無異。
如不服本判決，應於判決送達後十日內向本院提出上訴狀( 應附繕本 )。
                                        書記官  林  木  村
中    華    民    國      八十九      年      八      月      十七      日
附錄本案論罪科刑法條：
刑法第二百八十四條第一項
  因過失傷害人者，處六月以下有期徒刑、拘役或五百元以下罰金，致重傷者，處一
  年以下有期徒刑、拘役或五百元以下罰金。


司法院資訊處製作；財團法人民間司法改革基金會備份。
